# 将以前年度购买的定期存款由银行存款重分类至其他非流动资产

提问人：Byron12480 时间：2021-01-24 12:10:00
求教求教 陈 版主版主：：
业务 背景背景：：将以前年度购买的定期存款由银行存款重分类至其他非流动资产，从而导致期初现金及现金等价物中包含该笔定期存款，而期末的现金及现金等价物中却不包含。
求教求教 问题 ：本期的现金流量表直接法中是否需要体现该笔定期存款，如不体现，现流表不平，如要体现，如何体现（支付其他与投资活动有关现金，可本期实际却并未发生该笔现金流）？

回答人：chenyiwei
首先要考虑这种重分类是否合理？是否符合金融工具准则中关于业务模式改变的规定？这种情况应当是“极偶然”发生的。在很多时候可能被认为是一项前期差错。
假设该项重分类具有合理性，即年初属于现金，但年末不属于，则应将该差额影响在现金流量表正表中作为一项“支付其他与投资活动有关的现金”处理，否则现金流量表不平。